臺灣臺南地方法院民事裁定　
109年度家親聲字第274號
聲  請  人  乙○○ 


代  理  人  陳寶華律師
相  對  人  丙○○  
代  理  人  王冠霖律師
上列當事人間聲請酌定未成年子女權利義務行使負擔事件，本院
裁定如下：
    主  文
兩造所生未成年子女甲○○（民國000年0月0日生）權利義務之行
使或負擔由相對人單獨任之。
聲請人應自未成年人甲○○權利義務之行使或負擔確定由相對人單
獨任之之翌日起，至未成年人甲○○成年之前一日止，負擔未成年
人甲○○扶養費每月新臺幣陸仟元，並按月於每月十日前交付相對
人代為管理使用，如不足一月者，依當月實際日數與當月天數之
比例計算；聲請人如遲誤一期履行，其後一年之期間視為亦已到
期。
聲請人得依附表所示之方式與未成年人甲○○為會面訪視。
程序費用新臺幣壹仟元由聲請人負擔。
    理  由
一、本件聲請意旨略以：
（一）兩造業已經法院調解離婚，然就雙方所生未成年子女甲○○
      權利義務之行使或負擔無法達成協議，未成年子女甲○○剛
      滿3歲，自出生以來，均由聲請人擔任主要照顧者，熟知
      子女之習性，且未成年子女甲○○年幼，尚處極度仰賴母親
      階段，聲請人有強烈意願及完整支援系統，又母親之角色
      有其獨特之女性人格特質，最能了解小孩在生活上之需要
      ，母親亦往往較能照顧小孩之生活起居，此尤以年幼子女
      更甚，母親之關愛與照顧係兒童之最大需求，基於幼年從
      母原則、主要照顧者原則；立於未成年子女之最佳利益考
      量，兩造未成年子女甲○○之權利義務行使及負擔應由原告
      單獨任之較為適當。
（二）聲請人考量兩造日後仍須為合作父母，且為未成年子女之
      最佳利益，故於開庭前透過代理人向相對人代理人表達有
      和解之意願，惟遭相對人拒絕。另相對人不斷重複及批評
      聲請人，營造聲請人不當管教、情緒反覆、收入不穩定及
      有自殺傾向云云，足證相對人以仇視、不客觀態度評價聲
      請人，應不足憑採，而訪視報告僅僅因為相對人經濟能力
      優於聲請人，而建議由相對人擔任親權人，此理難令人甘
      服。再者，雙方既是合作父母，自然是有錢出錢有力出力
      ，相對人經濟好、工作穩定，便多支付未成年子女扶養費
      ，由聲請人負責照顧未成年子女甲○○，兩人分工又合作，
      對未成年人甲○○誠屬最佳利益。
（三）另相對人一如往常在家調官面前詆毁聲請人，甚至要求查
      詢聲請人聯徵資料，此顯有違當事人隱私之保護，且聲請
      人是否舉債，與其親職能力究係何干？由何人擔任未成年
      子女權利義務行使負擔之人，應審酌的應該是未成年人最
      佳利益、究係父或母的親職能力較優等才是。相對人緊抓
      聲請人以前情緒狀況攻擊，若果真未成年子女甲○○權利義
      務行使及負擔由伊單獨擔任，著實令人質疑相對人能否勝
      任合作父母角色？家事調查官來訪時，未成年子女甲○○剛
      剛好與其表妹一同玩耍，並無不妥；聲請人每日總會利用
      時間陪伴未成年子女甲○○，並與其互動，家事調查官之報
      告，肯認兩造在照顧上的付出，且親職能力無軒輊之分，
      至家事調查官雖另認為相對人可提供未成年子女甲○○較細
      緻之陪伴，且較為友善合作，並以未成年子女利益為依歸
      云云，而建議由相對人擔任親權人，然相對人果真如家調
      官所言，則將未成年子女甲○○權利義務行使及負擔交由相
      對人任之，聲請人似亦能接受，而家事調查官看見的僅是
      片面，幼兒園是相對人找的，幼兒園老師自然向著相對人
      ，從相對人處處針對聲請人經濟、情緒等攻擊，可知相對
      人之人品，真能期待與之為合作父母？退萬步言，未成年
      子女甲○○係女性，其成長過程總會面對青春期生理及心理
      變化，反此種種，自然由做母親的聲請人陪伴及教導其成
      長，較優於相對人，此乃家事調查官不曾細思考量，亦顯
      未利於未成年人甲○○等語。
二、相對人答辯略以：
（一）聲請人身心狀態不佳，曾於105年10月間因躁鬱症突發而
      產生幻聽，聽到已過世的母親要來找她，並對任何人均產
      生嚴重的不信任感，因而搭乘救護車前往永康奇美醫院就
      診。聲請人之躁鬱症持續治療迄今，尚未康復，仍時有自
      殺傾向。且聲請人經濟狀況不佳，反之相對人經濟狀況穩
      定。聲請人原無工作，近期始有每月約新臺幣（下同）15
      ,000元之托育收入。惟依106年臺南市每人月消費支出為1
      9,142元，聲請人父親又已退休，聲請人除負擔自己之支
      出尚需扶養父親及未成年人，每月約15,000元之托育收入
      顯難以支應其生活，則聲請人經濟狀況不佳之情形如何保
      障未成年人未來生活所需之費用？聲請人情緒不穩時，會
      失控亂刷卡購物，曾有購物達5萬元之紀錄，且就卡債常
      常無能力一次繳足刷卡金額，僅每月還款幾千元，又因經
      濟狀況不佳向南山人壽保單質借。相對人月收入遠高於原
      告，就未成年子女未來漸增之教育費用較能負擔，相對人
      於107年薪資所得高達517,856元，其經濟能力顯較聲請人
      為佳。聲請人居家環境較欠缺隱私。聲請人違反友善父母
      原則。聲請人竟私下灌輸未成年人「相對人及相對人家人
      均愛說謊之形象」，此有錄影光碟為證。聲請人不當體罰
      且不讓未成年人穩定上學，有違未成年人最佳利益。聲請
      人多次不當體罰未成年人，導致未成年人受傷。況109年9
      月3日後因聲請人不斷灌輸未成年人要帶其前往有更多溜
      滑梯的幼兒園就學，導致未成年人一直向相對人要求要轉
      去新學校就讀，相對人為成就未成年人之希望，僅得答應
      讓未成年人回聲請人居所，以便未成年人能繼續就學，然
      聲請人竟又告知相對人，等法院裁定結果出爐後再說，便
      未讓未成年人持續就學，伊之行為在在顯示伊並未依未成
      年人最佳利益著想。
（二）另聲請人親權時間不足，無法提供未成年人妥善之照顧，
      聲請人自承現於娘家協助照顧二妹兩名分別為2歲及6個月
      大之幼兒，倘若加上本件未成年人，則未有保母證照之聲
      請人如何能同時照顧3名幼兒，而有餘力照顧本件未成年
      人？顯有疑問！則聲請人倘同時全日照顧3名幼兒，就其
      親權時間將顯著降低，無法就本件未成年人為妥善之照顧
      。又相對人並無如聲請人主張鮮少分擔照顧責任，亦無聲
      請人主張相對人欲帶未成年人回家時都會哭鬧不停之問題
      ，相對人下班後均會分擔照顧未成年人之責任，聲請人所
      主張不實，且相對人前往帶未成年人回家時，未成年人亦
      無哭鬧不停之情形，未成年人亦無分離焦慮或適應障礙之
      情形。綜上所述，懇請法院就本件未成年人之親權准由相
      對人單獨任之等語。
三、按夫妻離婚者，對於未成年子女權利義務之行使或負擔，依
    協議由一方或雙方共同任之，未為協議或協議不成者，法院
    得依夫妻之一方、主管機關、社會福利機構或其他利害關係
    人之請求或依職權酌定之；法院為前條裁判時，應依子女之
    最佳利益，審酌一切情狀，尤應注意下列事項：㈠子女之年
    齡、性別、人數及健康情形。㈡子女之意願及人格發展之需
    要。㈢父母之年齡、職業、品行、健康情形、經濟能力及生
    活狀況。㈣父母保護教養子女之意願及態度。㈤父母子女間或
    未成年子女與其他共同生活之人間之感情狀況。㈥父母之一
    方是否有妨礙他方對未成年子女權利義務行使負擔之行為。
    ㈦各族群之傳統習俗、文化及價值觀。前項子女最佳利益之
    審酌，法院除得參考社工人員之訪視報告或家事調查官之調
    查報告外，並得依囑託警察機關、稅捐機關、金融機構、學
    校及其他有關機關、團體或具有相關專業知識之適當人士就
    特定事項調查之結果認定之，民法第1055條第1項、第1055
    條之1分別定有明文。經查：
（一）兩造婚後育有未成年子女甲○○（000年0月0日生），嗣雙
      方於109年11月19日經本院成立和解離婚等情，有本院109
      年度婚字第244號和解筆錄在卷可考，並為兩造所不爭執
      ，此部分事實堪予認定。是聲請人請求酌定兩造離婚後雙
      方所生未成年子女甲○○權利義務之行使或負擔，於法自屬
      有據。
（二）又本院依職權囑託臺南市童心園社會福利關懷協會派社工
      人員訪視兩造之評估與建議為：「親權能力評估：聲請人
      無抽菸、喝酒及嚼檳榔、熬夜之習慣，無慢性疾病之情形
      ，在照顧未成年人方面無礙，因聲請人協助照顧妹妹之子
      女再加上育兒津貼、相對人支付5000元/月，經濟狀況穩
      定，父親及同住之妹妹可提供協助，支持糸統良好；相對
      人亦無抽菸、嚼檳榔、熬夜之習慣，也無慢性疾病、精神
      心理疾病或其他特殊健康醫療問題，有穩定的工作及收入
      ，在照顧未成年人方面亦無礙，相對人與父母親相對人大
      哥一家三口同住，聲請人父母親皆已退休，平時會協助相
      對人接送未成年人就學，大哥、大嫂及就讀小學六年級之
      姪子皆可協助照顧未成年人，支持糸統佳。親職時間評估
      ：聲請人現於娘家協助照顧二妹兩名分別為2歲及6個月大
      之幼兒，週四下午前往幼兒園接未成年人返家照顧：相對
      人則於週日下午4時前往聲請人處接回未成年人，每天下
      班後可親自照顧未成年人，評估兩造皆有充裕之親職時間
      。照護環境評估：聲請人住家位於巷內，巷道狹窄無法會
      車，為二樓三透天之建築，一樓為客廳、廚房，二樓有三
      間房間，三樓為佛堂及洗衣間，為聲請人父親所有之房屋
      ，未成年人現與聲請人、聲請人大妹同室而寢，相對人住
      家位於市區主要道路旁，為三樓透天之建築，一樓為客廳
      、廚房，二、三樓各有三間房間，頂樓為佛堂，平時未成
      年人與相對人同室而寢，兩造居住處均屬合宜之照護空間
      。親權意願評估：聲請人表示未成年人自出生迄今皆由聲
      請人主責照顧，舉凡未成年人之生活作息皆出於聲請人之
      手，現週四至週日亦由聲請人照顧，聲請人積極爭取未成
      年人權利義務行使負擔；相對人表示聲請人曾多次不當管
      教未成年人，情緒反覆無常，經常推翻自己決定之事，無
      法讓未成年人穩定上學，再加無穩定工作，僅賴育兒津貼
      及照顧聲請人二妹的子女之費用，收入並不穩定且有自殺
      之傾向，相對人積極爭取單方行使未成年人之親權。教育
      規劃評估：聲請人表示如由其行使親權，將讓未成年人就
      讀住家附近之華德幼兒園，以方便聲請人或聲請人父親接
      送上下學；相對人表示將維持未成年人目前之就學情形，
      評估兩造之教育規劃皆屬合理。建議由相對人單獨行使親
      權。如兩造離婚，評估兩造雖各方面條件相去不遠，然因
      相對人具有穩定之工作及收入，可提供未成年人較穩定之
      生活及就學環境。」等情，此有臺南市童心園社會福利關
      懷協會以109年1月21日南市童心園（監）字第10921049號
      函所檢附之酌定親權與會面訪視報告在卷可稽。
（三）又本院再命本院家事調查官調查所得報告之總結為：「兩
      造在照顧上都竭盡心力，為配合未成年子女的特質及發展
      去調整自身的管教方式。透過聲請人所提供之未成年子女
      心理諮商摘要報告可知，聲請人為未成年子女而不斷與心
      理師討論並調整適宜的教養方式，並能關注到未成年子女
      的情緒變化並帶其進行諮商，協助未成年子女調整適應；
      相對人亦能關注未成年子女的情緒，並以引導陪伴的方式
      協助未成年子女適應及學習。由兩造之陳述，可知兩造皆
      能夠在管教上有界限而不失彈性，聲請人以事先訂定規範
      方式令未成年子女遵守，相對人則以預告方式使未成年子
      女有所心理準備，而此模式也能使未成年子女較有足夠的
      安全感去因應。透過親子互動觀察，兩造在陪伴孩子時，
      都能與未成年子女間有良好的互動，惟再從互動時的細節
      面觀察，可知聲請人較為主導並任務取向，而相對人則以
      未成年子女為主體，更能與未成年子女的狀態同步，參與
      未成年子女的遊戲世界，也較能從遊戲中教導新知識。藉
      由兩造及未成年子女陳述之内容、以及親子互動觀察，综
      合評估兩造在親子互動中所展現之親職能力及互動品質，
      兩人親職能力無軒輊之分，而就綜合調查所得，相對人雖
      與未成年子女平時相處時間較短暫，但互動時相對人卻較
      為專注並願意花時間及心力陪伴未成年子女。調查時未成
      年子女自述其喜愛閱讀，而相對人會帶未成年子女至圖書
      館借閱未成年子女所愛之書籍並與未成年子女共讀，也在
      未成年子女寫作業、遊戲時陪伴其共同一步步完成。而未
      成年子女屢屢透露之出遊經驗，也皆是與相對人一同為之
      ，顯示僅能透過週間之國定假日帶未成年子女出遊之相對
      人，仍極力於僅有的假日期間陪伴未成年子女。綜合保密
      資料以及訪談本案相關人員所得，聲請人在家之時間及心
      力多在照顧其二妹之年幼次女。未成年子女平時多是與其
      大表妹一同玩耍，當大表妹上學期間，未成年子女便多是
      自行玩耍，或是自行觀看電腦上之影片，聲請人較少投注
      心力與時間在專注陪伴未成年子女進行遊戲或其他互動，
      也幾乎未能偕同未成年子女出遊或外出，即使聲請人完全
      照顧之兩個月期間亦為上述之互動模式。再由兩造對於未
      成年子女事務的處理方式及友善度觀之，相對人能以未成
      年子女利益為先，優先考量未成年子女需求，並願意為了
      未成年子女獲得較佳照顧、以及安定學習而釋出彈性或妥
      協，並主動讓聲請人擔任主要照顧者，而聲請人則皆由個
      人主觀感受出發，極為在乎兩造間的公平性而有所堅持，
      犧牲未成年子女利益與需求。透過兩造提供之對話，相對
      人較呈現友善、以未成年子女為主之態度，聲請人則較易
      將相對人話語曲解為負向意圖，並以迂迴溝通的方式對著
      未成年子女陳述給相對人聽，也常會對未成年子女陳述相
      對人的負向觀念，造成未成年子女之困擾；對於未成年子
      女的問題，聲請人亦較易將之歸因於相對人負向行為使然
      。此心態更造成後續在未成年子女的就醫及用藥上缺乏告
      知與交付，影響未成年子女生理及心理健康。幼兒園就學
      與否誠如聲請人所述，僅為個人間彼此教育及價值觀點之
      不同，未有對錯之別，但心理師既已評估未成年子女目前
      適應良好，對自我與環境感到安全及信任，並亦認為『學
      校生活有同僚互動，較有利於個案的發展，建議回到校園
      的生活』，且聲請人於調查間亦自認未成年子女目前情緒
      穩定，也稱停學時未成年子女感到不適應，則應無聲請人
      主張之未成年子女不適合就學之狀況，聲請人未讓未成年
      子女就學之主因，仍以聲請人自身利益為主。綜上，建議
      由相對人擔任未成年子女之親權人，提供未成年子女較細
      緻之陪伴，且較為友善合作，並以未成年子女利益為依歸
      。」等情，亦有本院家事調查官調查報告附卷可參。
（四）本院參酌上開報告，並審酌兩造於主觀上均有擔任未成年
      子女甲○○親權人之意願，兩造之親職能力、支持系統上亦
      均適合照護未成年子女甲○○，是未成年人甲○○權利義務之
      行使或負擔交由兩造任何一方任之，均無明顯不當之處。
      惟另由上開報告之內容，可得知相對人與未成年子女甲○○
      之互動關係較聲請人為佳，由此可認定相對人顯然較聲請
      人可提供未成年人甲○○更多之安全依附功能，佐以相對人
      在教育子女之理念亦較聲請人為正面，並多以未成年子女
      之利益為考量，而非僅以父母本身之角度決定，是由相對
      人單獨監護未成年子女甲○○，顯較符合未成年子女甲○○之
      利益。綜上，基於兩造所生未成年子女甲○○最佳利益考量
      ，未成年人甲○○於兩造離婚後，其權利義務之行使或負擔
      應由相對人單獨任之，較為適宜，爰裁定如主文第1項所
      示。
四、再按法院酌定、改定或變更父母對於未成年子女權利義務之
    行使或負擔時，得命交付子女、容忍自行帶回子女、未行使
    或負擔權利義務之一方與未成年子女會面交往之方式及期間
    、給付扶養費、交付身分證明文件或其他財物，或命為相當
    之處分，並得訂定必要事項，家事事件法第107條第1項定有
    明文。是聲請人請求未行使或負擔權利義務之相對人給付兩
    造子女扶養費，自屬有據。又按父母對於未成年之子女，有
    保護及教養之權利義務；直系血親相互間互負扶養義務；父
    母對於未成年子女之扶養義務，不因結婚經撤銷或離婚而受
    影響，民法第1084條第2項、第1114條第1款、第1116條之2
    分別定有明文；父母對其未成年子女之扶養義務，係基於父
    母子女之身分而來，父母離婚所消滅者，乃婚姻關係，縱因
    離婚而使一方之親權處於一時之停止狀態，但對於父母子女
    間之直系血親關係毫無影響，均應依各自資力對子女負扶養
    義務，若均有扶養能力時，對於子女之扶養費用均應分擔；
    次按扶養之程度，應按受扶養權利者之需要與負扶養義務者
    之經濟能力及身分定之，民法第第1119條亦定有明文。經審
    酌兩造資力，聲請人於106年度至108年度均無報稅所得，名
    下亦無不動產，現擔任褓姆，月薪為17,000元，學歷為高中
    畢業；相對人106年度有546,096元之報稅所得，107年度有5
    33,623元之報稅所得，108年度有558,614元之報稅所得，名
    下無不動產，現擔任技術員，月薪為31,000元，學歷為高中
    畢業等情，有本院調取之兩造稅務電子閘門財產所得調件明
    細表在卷可稽，並經兩造到庭陳述明確。參之受扶養權利人
    即未成年人甲○○於相對人擔任親權人居住於臺南市，依行政
    院主計處所做平均每人每月消費支出調查所示，106年度至1
    08年度臺南市每人每月消費支出金額分別為19,142元、19,5
    36元、20,114元，雖前述消費支出調查表關於菸草、家具及
    家庭設備、家事管理、房地租及水費、燃料和燈光、交通工
    具及通訊購置、交通設備使用管理費、汽機車保險費等均非
    未成年人之消費支出項目，然若干未成年人所需而成人不必
    要之需求，亦未採為計算之依據，及現今物價高漲，未成年
    人每天所須花費之餐費、交通費、衣著費、學費、教育費及
    其他基本支出等不在少數，是本院認可以前開行政院主計處
    公布之消費支出表所記載年度每人每月平均消費支出，作為
    未成年人甲○○之扶養費基準之參考，併斟酌前開聲請人與相
    對人之經濟能力、工作能力與財產，故本院認為關於未成年
    人甲○○所需之扶養費金額，以每月15,000元計算為妥適，再
    斟酌上開雙方之經濟狀況及相對人應擔任未成年子女照顧者
    所付出之勞力，聲請人與相對人並應以2比3之比例未成年子
    女之扶養費用，是聲請人每月應負擔未成年子女甲○○之扶養
    費為6,000元（計算式：15,000÷5×2=6,000）。再依家事事
    件法第107條第2項準用第100條第2項、第3項之規定，關於
    扶養費之給付，法院得依聲請或依職權，命為一次給付、分
    期給付或給付定期金，必要時並得命提出擔保。法院命分期
    給付者，得酌定遲誤一期履行時，其後之期間視為亦已到期
    之範圍或條件。本院審以扶養費乃維持受扶養權利人生活所
    需之費用，其費用之需求係陸續發生，故應以分期給付為原
    則，為此爰酌定聲請人應自未成年子女甲○○權利義務之行使
    或負擔確定由相對人單獨任之之翌日起按月負擔甲○○每月6,
    000元之扶養費，並於每月10日前交付相對人代為管理支用
    ，如不足一月者，依當月實際日數與當月天數之比例計算。
    且為確保受甲○○扶養之權利，本院爰依前開規定，就扶養費
    之給付部分，併諭知如聲請人遲誤1期履行，其後1年之期間
    視為亦已到期，而裁定如主文第2項所示。
五、末按夫妻離婚者，法院得依請求或依職權，為未行使或負擔
    權利義務之一方，酌定其與未成年子女會面交往之方式及期
    間。但其會面交往，有妨害子女之利益者，法院得依請求或
    依職權變更之，民法第1055條第5項定有明文。揆此會面交
    往權之規定，在使未取得親權父母之一方，於離婚後，得繼
    續與其子女保持連繫，蓋其亦希冀了解子女之生活狀況，看
    守子女之順利成長，此不僅為父母之權利，且亦為子女之利
    益著想，因父母縱已仳離，亦宜儘量使子女有機會接受父母
    雙方感情之滋潤，而會面交往者，正是親子關係最後之保障
    ，適當之會面交往，不惟不致害及子女之利益，反而多少或
    可彌補子女因父母離婚所致遺憾，若不會面，經年累月造成
    父母子女關係日漸疏遠，不論對父母或子女，均極不公平。
    本院衡之上情，然兩造於離婚後，聲請人仍有與未成年子女
    甲○○會面交往之必要，為此本院爰依職權酌定聲請人得依附
    表所示之方式與未成年人甲○○會面交往，而裁定如主文第3
    項所示。
六、依家事事件法第104條第3項，裁定如主文。
中　　華　　民　　國　　110 　年　　2 　　月　　2 　　日
                  家事法庭    法  官  楊佳祥
以上正本係照原本作成。
如對本裁定抗告，須於裁定送達後10日內向本院提出抗告狀，並
應繳納抗告費新臺幣1,000元。
中　　華　　民　　國　　110 　年　　2 　　月　　2 　　日
                              書記官  許哲萍 
附表：
聲請人與未成年子女甲○○會面交往之時間及方式及應遵守之規則
：
一、於未成年人甲○○滿十三歲以前：
（一）聲請人得於每月份第二、四週週六上午九時起至未成年子
      女甲○○所在地點探視未成年子女甲○○，並得偕同未成年子
      女甲○○外出、同遊，並於翌日（星期日）下午五時三十分
      前將子女甲○○送回上述住處。若欲探視當日上午聲請人於
      十時前仍未到達相對人及未成年子女住所，則取消當次之
      探視，相對人及未成年子女均無須等候。
（二）期間如遇學校寒假期間得接回同宿五日，暑假期間則可接
      回同宿十日，兩造可協議得分割數次為之。協議不成，則
      均自學校放假日第二日起（於未成年人學齡前以其所居住
      地區教育局公布之小學寒暑假日為準），由聲請人於該日
      上午九時至上述住處偕同未成年子女外出同宿，至第六日
      （寒假）或第十一日（暑假）晚上五時三十分前送回上述
      住處。
（三）探視前聲請人應於二日前通知相對人，相對人無正當理由
      不得無故拒絕。
二、未成年人甲○○滿十三歲後：
    兩造均應尊重未成年人甲○○個人之意願，由未成年人甲○○自
    主決定與聲請人會面之時間及方式。
三、方法：
（一）聲請人得與子女甲○○、 為致贈禮物、交換照片、拍照等
      行為。
（二）聲請人若無法於探視時間前往相對人家中接回未成年人甲
      ○○，得委由聲請人委託之親屬前往相對人家中接回子女。
      但聲請人應於行使探視權前二日通知相對人，相對人不得
      無故拒絕。
（三）未成年人甲○○之住處如有變更，相對人應隨時通知聲請人
      。
（四）相對人或其家人應於聲請人探視未成年人甲○○時，交付甲
      ○○之健保卡予聲請人，聲請人送回未成年人甲○○時，應交
      還健保卡予相對人。
四、應遵守規則：
（一）兩造均不得有危害未成年子女身心健康之行為。
（二）兩造均不得對甲○○灌輸反抗對造之觀念。
（三）如於會面交往中甲○○患病或遭遇事故，而相對人無法就近
      照料時，行使探視權之聲請人應為必要之醫療措施，即其
      於會面交往實施中，仍須善盡對甲○○之保護教養義務。